【裁判字號】    97,訴,981
【裁判日期】    971022
【裁判案由】    毒品危害防制條例
【裁判全文】
臺灣基隆地方法院刑事判決               97年度訴字第981號
公  訴  人  臺灣基隆地方法院檢察署檢察官
被      告  甲○○
上列被告因違反毒品危害防制條例案件，經檢察官提起公訴（97
年度毒偵字第1434號），被告為有罪之陳述，本院合議庭裁定由
受命法官獨任以簡式審判程序進行審理，並判決如下：
    主  文
甲○○施用第一級毒品，累犯，處有期徒刑捌月；又施用第二級
毒品，累犯，處有期徒刑肆月。應執行有期徒刑拾月。
    事  實
一、甲○○曾因轉讓禁藥及吸用麻藥案件，經本院分別判處有期
    徒刑1 年10月、8 月確定，應執行有期徒刑2 年4 月；又因
    販賣麻藥及吸用麻藥案件，經臺灣宜蘭地方法院分別判處有
    期徒刑5 年4 月、6 月確定，應執行有期徒刑5 年6 月。上
    揭2 案接續執行，先於民國89年10月7 日縮短刑期假釋出監
    ，迨93年10月5 日假釋期滿，其未執行之刑，以已執行論。
    再因詐欺案件，經本院判處有期徒刑3 月確定，於95年4 月
    27日易科罰金執行完畢。又其前因施用毒品案件，經送觀察
    、勒戒，認有繼續施用毒品之傾向，改送強制戒治，嗣經評
    定無繼續戒治之必要，於95年5 月26日執行完畢釋放，並由
    臺灣基隆地方法院檢察署檢察官於同日以95年度戒毒偵字第
    10號為不起訴處分。嗣於上開強制戒治執行完畢釋放5 年內
    數次施用毒品，經提起公訴，分由本院以95年度訴字第935
    號判決判處應執行有期徒刑9 月（嗣經裁定減刑為有期徒刑
    4 月15日）、及以97年度訴字第140 號判決判處應執行有期
    徒刑10月、及以97年度訴字第565 號判決判處應執行有期徒
    刑1 年6 月、及臺灣桃園地方法院以96年度審訴字第28號判
    決判處應執行有期徒刑1 年6 月確定（尚未執行完畢）。
二、甲○○不思戒除毒癮，猶於97年4 月2 日晚間10時許，在其
    位於臺北縣瑞芳鎮○○路187 號之住處內，以針筒注射之方
    式，施用第一級毒品海洛因1 次；另基於施用第二級毒品甲
    基安非他命之犯意，於97年4 月3 日晚上7 時50分許為警採
    尿往前回溯96小時內某時，在上揭住處，施用第二級毒品甲
    基安非他命1 次。嗣因另涉毒品遭通緝，而為警在上開住處
    緝獲，經警採集其尿液送驗，結果呈嗎啡、甲基安非他命陽
    性反應，而悉上情。
三、案經基隆市警察局第二分局報請臺灣基隆地方法院檢察署檢
    察官偵查起訴。
    理  由
壹、程序事項
    查本件被告甲○○所犯者非為死刑、無期徒刑、最輕本刑為
    3 年以上有期徒刑之罪或高等法院管轄第一審案件，其於準
    備程序進行中，先就被訴事實為有罪之陳述，經告知其簡式
    審判程序之旨，並聽取公訴人、被告之意見後，本院業已依
    刑事訴訟法第273 條之1 第1 項之規定，裁定由受命法官獨
    任以簡式審判程序進行本案之審理。
貳、實體事項
一、前揭事實，業據被告於本院準備程序、審理時坦承不諱，而
    被告為警查獲後所採集之尿液檢體，經送請檢驗，結果呈嗎
    啡、甲基安非他命陽性反應，有臺灣尖端先進生技醫藥股份
    有限公司97 年4月14日濫用藥物檢驗報告附卷可稽，足見被
    告自白施用第一級毒品海洛因、第二級毒品甲基安非他命之
    情節，與事實相符，應可採信。綜上所陳，本案事證明確，
    被告犯行堪可認定，應依法論科。
二、論罪科刑：
    查海洛因、甲基安非他命分別係毒品危害防制條例所列管之
    第一級、第二級毒品，此為該條例第2 條第2 項第1 款、第
    2 款所明定；又犯毒品危害防制條例第10條施用毒品之罪者
    ，檢察官應聲請法院裁定，令被告入勒戒處所觀察、勒戒，
    經觀察、勒戒後，無繼續施用毒品之傾向者，應即釋放，並
    由檢察官為不起訴處分，有繼續施用毒品之傾向者，則由檢
    察官先聲請法院裁定令入戒治處所施以強制戒治，俟強制戒
    治期滿，再行釋放，並由檢察官為不起訴處分；而依前開規
    定觀察勒戒或強制戒治執行完畢釋放後，5 年內再犯施用毒
    品之罪者，檢察官應依法追訴，毒品危害防制條例第20條第
    1 項、第2 項、第23條第2 項分別定有明文。核被告於強制
    戒治執行完畢後，5 年以內再犯施用第一級毒品海洛因、第
    二級毒品甲基安非他命之行為，係犯毒品危害防制條例第10
    條第1 項之施用第一級毒品罪、同條第2 項之施用第二級毒
    品罪。被告持有第一級毒品海洛因、第二級毒品甲基安非他
    命之低度行為，應為施用毒品之高度行為所吸收，均不另論
    罪。被告所犯上開2 罪，犯意各別，行為互殊，應予分論併
    罰。被告前曾受如事實欄一所載有期徒刑之執行，此有臺灣
    高等法院被告前案紀錄表附卷可考，其於有期徒刑之執行完
    畢後，5 年以內故意再犯本件有期徒刑以上之罪，為累犯，
    應加重其刑。本院審酌被告犯罪之動機、吸食頻率、曾有施
    用毒品之前科仍不知戒除，惟犯罪後坦承犯行，且所犯之施
    用毒品犯行乃戕害自己身心健康，並未危及他人等一切情狀
    ，分別量處如主文所示，並定其應執行之刑。
據上論斷，應依刑事訴訟法第273 條之1 第1 項、第299 條第1
項前段，毒品危害防制條例第10條第1 項、第2 項，刑法第11條
前段、第47條第1 項、第51條第5 款，判決如主文。
本案經檢察官乙○○到庭執行職務。
中    華    民    國    97    年    10    月    22    日
                  刑事第二庭法  官  黃梅淑
以上正本證明與原本無異。
如不服本判決應於收受本判決後10日內向本院提出上訴書狀，其
未敘述上訴理由者，並得於提起上訴後10日內向本院補提理由書
狀（均須按他造當事人之人數附繕本。）「切勿逕送上級法院」
中    華    民    國    97    年    10    月    22    日
                            書記官  盧鏡合
附錄論罪法條：
毒品危害防制條例第10條
施用第 1級毒品者，處6 月以上5 年以下有期徒刑。
施用第 2級毒品者，處3 年以下有期徒刑。


司法院資訊處製作；財團法人民間司法改革基金會備份。
